Inventaris van het archief van de Stichting Proefprojecten Open School, (1975) 1976-1981 (1982)
Nationaal Archief, Den Haag
- Stukken betreffende bijzondere onderwerpen, 2.
  - Taakuitvoering, 2.3
    - Proefprojecten, 2.3.3
      - Deelnemers, 2.3.3.2
        - Stukken betreffende het verlenen van medewerking aan het onderzoek naar de doorstroming van ongeveer 900 open school deelnemers, die in april 1980 bleken te zijn gestopt, uitgevoerd door W. van der Graaf., 1978-1981; 110; 1 omslag
        - Stukken betreffende het verlenen van medewerking aan het door Intomarkt b.v.te Hilversum uitgevoerde onderzoek naar de rol, die de diverse media spelen voor de deelnemers aan de open school., 1978-1981; 111; 1 pak
          Zie ook inv.nr. 177.
        - Stukken betreffende het verlenen van medewerking aan het onderzoek naar het voortijdig beëindigen van deelname aan de proefprojecten open school en de spontane groepen, uitgevoerd door het Kohnstamminstituut van de universiteit van Amsterdam., 1978-1981; 112; 1 omslag
        - Rapport van J. Roovers, teamleider van de locatie Midden-Zeeland, houdende de uitkomsten van een enquête naar de doorstromingswensen van de deelnemers aan het open school proefproject Midden-Zeeland., 1979; 113; 1 deel
        - Stukken betreffende de totstandkoming van het rapport 'Wie zijn de deelneem(st)ers aan de open schoolproef, een tussentijds rapport', op basis van 915 interviews afgenomen bij het begin van de proef, opgesteld door H. Hinnekint, didacticus., 1979-1980; 114; 1 omslag
        - Stukken betreffende de totstandkoming van het rapport 'Spontane deelname aan de open school, een beschrijving van cursisten en hun verwachtingen', opgesteld door het Kohnstamminstituut van de universiteit van Amsterdam., 1979-1980; 115; 1 omslag
        - Stukken betreffende het verlenen van medewerking aan het onderzoek naar de verschillen in participatie tussen mannen en vrouwen en tussen 23-jarigen onderling en tussen 23 tot 30-jarigen, uitgevoerd door A. van Steenbergen., 1979-1980; 116; 1 omslag
        - Stukken betreffende het verlenen van medewerking aan het onderzoek naar de (leer)ervaringen van ex deelneem(st)ers aan de proefprojecten open school, uitgevoerd door het Kohnstamminstituut van de universiteit van Amsterdam., 1979-1980; 117; 1 omslag
        - Rapport van een aantal studenten sociale wetenschappen betreffende de leerbehoeftepeiling en (sub)thema keuze van de deelnemers, uitgevoerd in opdracht van E. ten Berge, staffunctionaris., 1980; 118; 1 deel
        - Rapport van T. Jörg, staffunctionaris, over de profielen van de deelneem(st)ers aan de open school., 1981; 119; 1 deel
        - Rapport van de Stichting Centrum voor Onderwijsonderzoek van de universiteit van Amsterdam, over de achtergronden van niet-deelname aan de volwasseneneducatie; een onderzoek rond de open school, uitgevoerd in opdracht van de minister van Onderwijs en Wetenschappen., 1981; 120; 1 deel
      - Leer- en examenmateriaal, 2.3.3.3
        - Stukken betreffende het ontwikkelen van toetsen in samenwerking met het Centraal Instituut voor Toetsontwikkeling te Arnhem., 1976-1980; 121; 1 pak
        - Stukken betreffende het ontwikkelen van het cursusmateriaal., 1976-1981; 122-169; 40 pakken en 8 omslagen
          - Algemeen, 1977 - 1981, 122
          - Leerdoelgerichte programma's, z.d., 123-136
            - Algemeen, 123
            - Aardrijkskunde, 124; omslag
            - Biologie, 125; omslag
            - Duits, 126
            - Engels, 127
            - Frans, 128
            - Geschiedenis, 129; omslag
            - Handelswetenschappen, 130; omslag
            - Leervaardigheid, 131; omslag
            - Natuurkunde, 132; omslag
            - Nederlands, 133
            - Rekenen, 134
            - Rekenen/Wiskunde, 135
            - Wiskunde, 136; omslag
          - Thematische leerprogramma's, met toegang, 1976 - 1981, 137-169
            - Alfabetische, thematische en numerieke toegang op de thematisch onderwijsprogramma's, 137; omslag
            - Thema's 1-10, 138
            - Thema's 11-18, 139
            - Thema's 19-27, 140
            - Thema 28, 141
            - Thema's 29-39, 142
            - Thema's 40-50, 143
            - Thema's 51-60, 144
            - Thema's 61-70, 145
            - Thema's 71-80, 146
            - Thema's 81-88, 147
            - Thema's 89-98, 148
            - Thema's 99-107, 149
            - Thema's 108-118, 150
            - Thema's 119-131, 151
            - Thema's 132-141, 152
            - Thema's 142-152, 153
            - Thema's 153-160, 154
            - Thema's 161-173, 155
            - Thema's 174-192, 156
            - Thema's 193-206, 157
            - Thema's 207-215, 158
            - Thema's 216-226, 159
            - Thema's 227-236, 160
            - Thema's 237-244, 161
            - Thema's 245-260, 162
            - Thema's 261-277, 163
            - Thema's 278-288, 164
            - Thema's 289-300, 165
            - Thema's 301-313, 166
            - Thema's 314-324, 167
            - Thema's 325-343, 168
            - Thema's 344-367, 169
        - Rapport van E. ten Berge, staffunctionaris, houdende de verslaggeving van haar bezoeken en adviezen aan de teams in de locaties met betrekking tot bezigheidsbepaalde programma's., 1978; 170; 1 stuk
        - Verslag betreffende de ervaringen van de open school begeleiders met leerdoelgerichte onderwijsleereenheden., 1978; 171; 1 stuk
        - Stukken betreffende het gebruik van het leermateriaal door spontane groepen en spontane individuele deelnemers buiten de officiële proefprojecten., 1978; 60; 1 omslag
        - Stukken betreffende de totstandkoming van het rapport over de vakken Nederlands, Engels, Geschiedenis en Rekenen/Wiskunde in de open schoolproef, opgesteld door J. Luchters, stagiaire van het Instituut voor Onderwijskunde van de Katholieke Universiteit van Nijmegen., 1979-1980; 172; 1 omslag
        - Rapport van H. Hinnekint, didacticus, over met welke materialen leerdoelgericht gewerkt wordt, en hoe., 1980; 173; 1 deel
        - Rapport van P. Frederiks, staffunctionaris, houdende handreikingen bij de ontwikkeling en bijstelling van leermaterialen., 1980; 174; 1 deel
        - Stukken betreffende de totstandkoming van het rapport 'Het gebruikte onderwijsleereenheden-systeem (olé-systeem) in de open schoolproef', opgesteld door J. Ketwaru, assistent curriculumontwikkeling., 1980-1981; 175; 1 omslag
        - Stukken betreffende de totstandkoming van het rapport 'Wat leren testen en toetsen'; opzet en resultaten van de afname van testen, toetsen en vragenlijsten in de begin- en eindsituatie van de open schoolproef., 1981; 176; 1 pak
        - Stukken betreffende de totstandkoming van het rapport over het educatieve gebruik van televisie en radio in de open schoolproef, opgesteld door H. Wursten, mediadeskundige curriculumontwikkeling., 1981; 177; 1 omslag
- Commissie archieven, 3.
  - Commissie Open School., 1975-1980; 178; 1 pak
  - Werkgroep Onderzoek Locaties., 1977-1980; 179; 1 pak
  - Werkgroep Werkplan Ontwikkeling van Onderop, 3.1
    - Stukken betreffende de uitgangspunten van de Werkgroep Werkplan Ontwikkeling van Onderop (WOVO), 1977; 185; 1 stuk
    - Stukken betreffende de publicatie van een artikel in 'Vorming', houdende kritiek van de WOVO op de SPOS inzake de wijze waarop de doelstellingen van de WOVO bereikt kunnen worden en naar aanleiding hiervan het publiciteitsbeleid binnen de SPOS, 1978; 186; 1 omslag
    - "Verslag van de gesprekken met teams over de werkplanontwikkeling van onderop en ervaringsleren", opgesteld door de Kleine WOVO in opdracht van de Grote WOVO, 1978; 187; 1 stuk
    - Ontwerpen van de brochure "Karakteristieken van ervaringsleren", 1978; 188; 1 omslag
    - Verslagen van WOVO-studiedagen, 1978-1979; 189; 1 omslag
    - Agenda's en notulen van de vergaderingen van de Grote WOVO, 1978-1981; 190; 1 omslag
    - Voortgangsbericht WOVO-activiteiten over de periode januari-juni 1979, 191; 1 stuk
    - "Werkboek ervaringsleren deel 1. De rol van de begeleidster/begeleider", opgesteld in opdracht van de WOVO, 1979; 192; 1 stuk
    - "Werkboek ervaringsleren deel 2. Karakteristieken van ervaringsleren", opgesteld in opdracht van de WOVO, 1979; 193; 1 stuk
    - Concept brochure "Ervaringsleren en leermateriaal. Verslag van 3 studiedagen", alsmede reacties op deze brochure, 1979-1980; 194; 1 omslag
    - "Projektenbank: een ontwikkeling in beweging. Beschrijven en uitwisselen van leerprocessen in groepen volwassenen", 1981; 195; 1 stuk
    - Opheffingsmanifest van de WOVO, 1981; 196; 1 stuk
    - WOVO-kranten over de periode januari 1982 - november 1984, 1982-1984; 197; 1 omslag
      Met hiaten.
- Documentatie, 4.
  - Adviezen van de Commissie Bevordering Plaatselijke Educatieve Netwerken., 1976-1979; 180
  - Nieuwsbulletins houdende informatie over de open school, educatieve netwerken en educatief verlof., 1976-1980; 181
  - Werving- en voorlichtingsbrochures., 1977; 182
  - Deelnemerskranten van de locatie Tilburg., 1977-1979; 183
  - Gebundelde perspublicaties over de open school., 1978-1979; 184